【裁判字號】    97,訴,1160
【裁判日期】    970827
【裁判案由】    偽造文書等
【裁判全文】
臺灣臺南地方法院刑事判決              97年度訴字第1160號
公  訴  人  臺灣臺南地方法院檢察署檢察官
被      告  甲○○
上列被告因偽造文書等案件，經檢察官提起公訴（九十七年度調
偵字第五九三號），被告於準備程序中就被訴事實為有罪之陳述
，經本院合議庭裁定由受命法官獨任進行簡式審判程序，判決如
下：
    主  文
甲○○行使偽造私文書，足以生損害於他人，處有期徒刑拾月，
，減為有期徒刑伍月，如易科罰金，以銀元佰元即新臺幣玖佰
元折算壹日，偽造之「丙○○」印章壹個及到期日民國九十五年
二月十八日，票面金額新臺幣貳拾伍萬元，發票人為「乙○○」
支票上偽造之印文「丙○○」壹枚均沒收。
    事實及理由
一、本件係經被告於準備程序為有罪之表示，而經本院合議庭裁
    定由受命法官獨任以簡式審判程序加以審理，依刑事訴訟法
    第二百七十三條之二、第一百五十九條第二項之規定，不適
    用傳聞法則有關限制證據能力之相關規定；並得依同法第三
    百十條之二準用第四百五十四條之規定製作略式判決書（僅
    記載「證據名稱」），合先敘明。
二、本件犯罪事實，引用如附件起訴書之記載。
三、前項犯罪事實，有下列事證足資證明：
  (一)刑事告訴狀一份。
  (二)工程合約書一份。
  (三)到期日民國九十五年二月十八日，票面金額新臺幣二十五萬
    元，發票人為乙○○所簽發支票影本一紙。
  (四)台南縣安定鄉調解委員會調解筆錄一份。
  (五)證人即被害人乙○○及證人丙○○於警詢及偵查中之證述。
  (六)被告於警詢、偵查中及本院審理時之自白。
四、查被告行為後，刑法業於九十四年二月二日修正公布，九十
    五年七月一日施行，依修正後刑法第二條第一項規定，行為
    後法律有變更者，適用行為時之法律，但行為後之法律有利
    於行為人者，適用最有利於行為人之法律。此條規定係規範
    行為後法律變更所生新舊法律比較適用之準據法，本身尚無
    新舊法比較之問題，於新法施行後，應一律適用新法第二條
    第一項之規定，為「從舊從輕」之比較，按修正後刑法業已
    刪除第五十五條牽連犯第五十六條連續犯之規定，此刪除雖
    非犯罪構成要件之變更，但顯已影響行為人刑罰之法律效果
    ，自屬刑法第二條第一項之「法律有變更」；依該項規定比
    較新、舊法結果，修正前第五十五條後段牽連犯之規定，係
    將被告有牽連關係之數行為從一重處斷，第五十六條連續犯
    之規定，則係將被告連續之數行為以一罪論，但得加重其刑
    至二分之一，較之刑法刪除上開條文後，被告各行為應併合
    處罰之規定而言，顯以修正前刑法較有利於被告，自應適用
    修正前刑法之規定，故核被告所為，係犯刑法第二百十六條
    、第二百十條之行使偽造私文書罪、刑法第三百三十九條詐
    欺取財罪，被告利用不知情人偽刻「丙○○」印章，為間接
    正犯，且被告偽造文書後而復予行使，行使之低度行為，為
    偽造之高度行為所吸收，被告於支票上偽造「丙○○」簽名
    署押及印文之行為，為偽造私文書之部分行為，而偽造私文
    書後復持以行使，偽造之低度行為應為行使之高度行為所吸
    收，均不另論罪，被告所犯行使行使偽造私文書及詐欺取財
    各罪間，有方法結果之牽連關係，爰依修正前刑法第五十五
    條之規定，從一重之行使偽造私文書罪論處，爰審酌被告坦
    承犯行，甚有悔意，並斟酌被害人所受之損害，被告之犯罪
    動機、目的及手段，及被告尚未賠償被害人等一切情狀，量
    處如主文所示之刑。末查本案乃被告於九十六年四月二十四
    日之前所犯，符合中華民國九十六年罪犯減刑條例之減刑條
    件，應依該減刑條例第二條第一項第三款之規定，減其刑期
    二分之一，並依同條例第九條之規定，併依修正前刑法第四
    十一條第一項前段、修正前罰金罰鍰提高標準條例第二條、
    現行法規所定貨幣單位折算新臺幣條例第二條之規定，諭知
    易科罰金之折算標準，以示懲儆。偽造之「丙○○」印章一
    個及到期日民國九十五年二月十八日，票面金額新臺幣二十
    五萬元，發票人為乙○○所簽發支票影本一紙上印文一枚，
    依刑法第二百十九條規定，不論屬犯人與否，均沒收之。
據上論斷，應依刑事訴訟法第二百七十三條之一第一項、第二百
九十九條第一項前段、第三百十條之二、第四百五十四條，刑法
第二條第一項、第二百十六條、第二百十條、第三百三十九條第
一項、第二百十九條，修正前刑法第五十五條、第四十一條第一
項前段，刑法施行法第一條之一，修正廢止前罰金罰鍰提高標準
條例第二條、中華民國九十六年罪犯減刑條例第二條第一項第三
款、第七條、第九條，判決如主文。
本案由檢察官蘇聰榮到庭執行職務
中    華    民    國    97    年    8     月    27    日
                  刑事第六庭    法  官  黃莉莉
以上正本證明與原本無異。
如不服本判決應於收受本判決後10日內向本院提出上訴書狀，並
應敘述具體理由。如未敘述上訴理由者，應於上訴期間屆滿後20
日內向本院補提理由書狀（均須按他造當事人之人數附繕本）「
切勿逕送上級法院」。
                                書記官  許哲萍
中    華    民    國    97    年    8     月    27    日
附錄本案論罪科刑法條
中華民國刑法第二百十條（偽造變造私文書罪）
偽造、變造私文書，足以生損害於公眾或他人者，處五年以下有
期徒刑。
中華民國刑法第二百十六條
（行使偽造變造或登載不實之文書罪）
行使第二百十條至第二百十五條之文書者，依偽造、變造文書或
登載不實事項或使登載不實事項之規定處斷。
刑法第二百十九條
偽造之印章、印文或署押，不問屬於犯人與否，沒收之。
中華民國刑法第三百三十九條
（普通詐欺罪）
意圖為自己或第三人不法之所有，以詐術使人將本人或第三人之
物交付者，處五年以下有期徒刑、拘役或科或併科一千元以下罰
金。
以前項方法得財產上不法之利益或使第三人得之者，亦同。
前二項之未遂犯罰之。


司法院資訊處製作；財團法人民間司法改革基金會備份。
